【裁判字號】    88,上易,2120
【裁判日期】    890210
【裁判案由】    竊盜
【裁判全文】
臺灣高等法院臺南分院刑事判決          八十八年度上易字第二一二○號  Ａ
      上  訴  人
      即  被  告  乙  ○  ○
右上訴人因竊盜案件，不服臺灣雲林地方法院八十八年度易字第九二三號中華民國八
十八年十月十五日第一審判決（起訴案號：臺灣雲林地方法院檢察署八十八年度偵字
第四八三五號），提起上訴，本院判決如左：
      主      文
原判決撤銷。
乙○○連續攜帶兇器，踰越牆垣，於夜間侵入住宅竊盜，累犯，處有期徒刑壹年陸月
。扣案布質左手套壹只、黑色手電筒及伸縮鐵各壹支均沒收。
      事      實
一、乙○○素行不端，曾有多次竊盜、詐欺及違反麻醉藥品管理條例前科，最後一次
    於民國八十五年間因違反麻醉藥品管理條例案，經本院判處有期徒刑十月確定，
    已於八十六年十二月廿八日執行完畢，仍不知悔改，復意圖為自己不法之所有，
    並基於概括之犯意，於八十八年九月七日凌晨五時許夜間，持客觀上可供兇器使
    用自製伸縮鐵及黑色手電筒各一支，左手戴布質手套一只，見雲林縣斗六市○
    ○路一八九巷二號陳彥錚庭院大門未鎖，即侵入竊取停放庭院內陳彥錚機車上鑰
    匙一把，並持該把鑰匙開啟房屋大門，進入屋內著手搜括財物，因未發現財物致
    未得逞，乃將屋內椅子搬至庭院圍牆邊，翻越圍牆侵入隔鄰同巷四號甲○○庭院
    ，見甲○○房屋大門未鎖，即侵入屋內竊取甲○○所有假玉手鐲六只、項鍊三條
    、手珠鍊三條、金鎖片二個及現金共六萬二千四百二十八元等物得手。嗣經甲○
    ○女兒楊允美發現報警處理，乙○○即破壞浴室窗戶，翻越至防火巷準備逃逸(
    未據起訴)，被警方當場逮獲，並扣得乙○○所有供竊盜使用伸縮鐵、手套、
    手電筒及陳彥錚鑰匙一把等物。
二、案經甲○○訴請臺灣省鐵路警察局第三警務段移送臺灣雲林地方法院檢察署檢察
    官偵查起訴。
      理      由
一、上訴人即被告乙○○經本院合法傳喚，無正當理由不到庭，惟右揭事實業據被告
    乙○○於警訊及偵審中坦承不諱，核與被害人陳彥錚、甲○○之指訴情節相符，
    並經目擊證人楊允美證述屬實，復有贓物認領保管收據三紙、現場照片十五幀附
    卷足憑，另有乙○○所有供竊盜使用伸縮鐵、手套、手電筒等物扣案足資佐證
    ；足證被告乙○○前開所供，洵與事實相符，自足作為本案論罪科刑基礎。故其
    連續竊盜犯行，事證明確，堪以認定。
二、依據臺灣地區日出日沒時刻表記載，臺中地區每年九月七日平均日出時間為五時
    四十一分許，被告乙○○於八十八年九月七日凌晨五時許行竊，自屬於夜間竊盜
    ，應可斷言。又被告乙○○行竊時所使用伸縮鐵，尖銳無比，若行竊時以之攻
    擊人體，足以構成嚴重危害，自屬兇器。被告乙○○竟於夜間，攜帶兇器伸縮鐵
    ，侵入陳彥錚住宅行竊。核被告乙○○該部分所為，係犯刑法第三百二十一條
    第二項、第一項第一款、第三款夜間攜帶兇器竊盜未遂罪。被告乙○○雖已著手
    於竊盜行為之實施，惟未竊得任何財物，該部分行為仍止於未遂階段。至於被告
    乙○○於夜間攜帶兇器伸縮鐵，侵入甲○○住宅行竊部分，則係犯同條第一項
    第一款、第二款、第三款夜間攜帶兇器踰越牆垣竊盜罪。其先後夜間攜帶兇器竊
    盜未遂及夜間攜帶兇器踰越牆垣竊盜既遂二次犯行，時間緊接，所犯構成要件亦
    復相同，顯係基於概括之犯意反覆為之，為連續犯，應依法從一重論以刑法第三
    百二十一條第一項第一款、第二款、第三款夜間攜帶兇器踰越牆垣竊盜罪，並加
    重其刑。公訴人僅以刑法第三百二十一條第一項第三款罪嫌，起訴被告乙○○於
    夜間，攜帶兇器伸縮鐵，侵入甲○○住宅行竊，起訴法條，尚有未洽，應予變
    更。又該罪踰越牆垣部分，已包含於刑法第三百二十一條第一項第一款加重竊盜
    罪之構成要件中，公訴人復認為被告乙○○踰越牆垣部分，構成刑法第三百零六
    條第一項未經許可侵入住宅罪嫌，並與攜帶兇品加重竊盜罪部分具有牽連關係，
    顯屬誤會。被告乙○○民國八十五年間因違反麻醉藥品管理條例案，經本院判處
    有期徒刑十月確定，已於八十六年十二月廿八日執行完畢，有本院被告全國前案
    紀錄表乙份足按。刑畢未逾五年，再犯本件有期徒刑以上刑之案件，係屬累犯，
    應依法遞加其刑。至於被告乙○○於夜間攜帶兇器伸縮鐵，侵入陳彥錚住宅行
    竊部分，雖然未於起訴書中載及，惟該部分與前開已載及部分具有連續犯裁判上
    一罪關係，法院應併予審理。
三、原審據以論罪科刑，固非無見；惟查（一）原判決既然於事實欄內認定被告乙○
    ○進入陳彥錚屋內著手搜括財物，因未發現財物致未得逞，然於理由欄內竟就該
    部分論以刑法第三百二十一條第一項第一款、第三款夜間攜帶兇器竊盜既遂罪，
    自屬事實與理由矛盾。（二）起訴書僅記載被告乙○○於夜間攜帶兇器伸縮鐵
    ，侵入甲○○住宅行竊部分，對於被告乙○○於夜間，攜帶兇器伸縮鐵，侵入
    陳彥錚住宅行竊未遂事實，則未載及。原判決既於事實欄內認定被告乙○○於夜
    間攜帶兇器伸縮鐵侵入陳彥錚住宅行竊部分，亦構成連續加重竊盜罪，惟於理
    由欄內則未敘明該起訴未載及部分亦得併予審究之理由，自有未洽。（三）原判
    決既於事實欄內認定被告乙○○行竊時所使用伸縮鐵為兇器，竟未於理由欄內
    說明憑以認定為兇器之理由，顯有未當。（四）公訴人就被告乙○○於夜間攜帶
    兇器伸縮鐵，侵入甲○○住宅行竊部分，僅以刑法第三百二十一條第一項第三
    款攜帶兇器竊盜罪嫌起訴，原判決依法從一重論以刑法第三百二十一條第一項第
    一款、第二款、第三款夜間攜帶兇器踰越牆垣竊盜論罪科刑，竟未變更起訴法條
    ，亦有未妥。被告乙○○未具體指摘原判決有何不當，即任意聲明上訴，固無可
    取，惟原判決既有可議，自屬無可維持，應由本院撤銷改判。爰審酌被告乙○○
    素行不端，正值青壯之年，不知勤奮工作獲取報酬，竟竊取他人財物，以及犯罪
    動機、目的、手段暨犯罪後態度與所生危害等一切情狀，仍量處有期徒刑一年六
    月。扣案伸縮鐵、手電筒各一支及左手套一只，均係被告乙○○供連續竊盜犯
    罪所用之物，且屬該被告所有，業據其供明在卷，爰依法併予宣告沒收。至於其
    他扣案鑰匙一把，則係被告乙○○向陳彥錚竊得，尚非被告乙○○所有，不在得
    沒收範圍。
四、被告乙○○於夜間攜帶兇器伸縮鐵，侵入甲○○住宅行竊被楊允美發現後，復
    毀損窗戶逃逸，其毀損部分犯行，顯係另行起意，該部分未據檢察官起訴，不在
    原審及本院得併予審理範圍，應由檢察官另行偵查，附此敘明。
五、被告乙○○經本院合法傳喚，無正當理由不到庭，爰不待其陳述，逕行判決。
六、據上論斷，應依刑事訴訟法第三百六十九條第一項前段、第三百六十四條、第三
    百七十一條、第三百條、第二百九十九條第一項前段、刑法第五十六條、第三百
    二十一條第一項第一款、第二款、第三款、第四十七條、第三十八條第一項第二
    款，判決如主文。
本案經檢察官劉欽銘到庭執行職務。
中    華    民    國      八十九      年      二      月        十      日
                                  臺灣高等法院臺南分院刑事第六庭
                                      審判長法官  林    金    村
                                            法官  黃    壽    燕
                                            法官  茆    臺    雲
右正本證明與原本無異。
不得上訴。
                                      法院書記官  吳    銘    添
中    華    民    國      八十九      年      二      月     十一       日
附錄：本判決論罪科刑法條
刑法第三百二十一條
犯竊盜罪而有左列情形之一者，處六月以上五年以下有期徒刑：
一、於夜間侵入住宅或有人居住之建築物、船艦，或隱匿其內而犯之者。
二、毀越門扇、牆垣或其他安全設備而犯之者。
三、攜帶兇器而犯之者。
四、結夥三人以上而犯之者。
五、乘火災、水災或其他災害之際而犯之者。
六、在車站或埠頭而犯之者。
前項之未遂犯罰之。


司法院資訊處製作；財團法人民間司法改革基金會備份。
